臺灣臺中地方法院刑事判決　　　　　　　94年度訴字第2739號
公　訴　人　臺灣臺中地方法院檢察署檢察官
被　　　告　丁○○
上列被告因違反槍砲彈藥刀械管制條例案件，經檢察官提起公訴
（94年度偵字第8104號），本院判決如下：
    主    文
丁○○變造汽車駕駛執照，足以生損害於公眾及他人，處拘役伍
拾日，如易科罰金，以銀元佰元即新臺幣玖佰元折算壹日。扣
案換貼丁○○照片之普通小型車汽車駕駛執照上之丁○○照片壹
張，沒收。
    事   實
一、丁○○因駕照遭吊扣，為圖方便，竟於民國94年5月3日前數
    日，自姓名年籍不詳、綽號「豆花」之友人處取得「莊振宏
    」之駕駛執照1張後，於94年5月3日，在台北市○○區○○
    街34巷3號住處，將自己之照片換貼在前開「莊振宏」之普
    通小型車汽車駕駛執照上，以此方式變造該張汽車駕駛執照
    ，足以生損害於莊振宏及監理機關對於汽車駕駛執照管理之
    正確性。嗣於94年5月4日16時許，因甲○○（甲○○部分，
    業經本院另行審結）欲出賣中古車輛1部予己○○及丙○○
    ，委請丁○○南下至臺中市駕駛該部車輛至臺北市交車，甲
    ○○遂於臺北市松山火車站前與丁○○會面，由丁○○駕駛
    車號1360─ＬＨ自用小客車載送其與女友戊○○南下，途中
    並曾換由甲○○駕駛，迨至94年5月5日1時10分許，在臺中
    縣烏日鄉○○路○段與五光路口之興農超市旁，為查緝員警
    發現逮捕，並當場在該自用小客車扣得前開變造之駕駛執照
    1張。
二、案經臺灣臺中地方法院檢察署檢察官指揮海岸巡防署中部巡
    防局臺中機動查緝隊及臺中縣警察局豐原分局報告臺灣臺中
    地方法院檢察署檢察官偵查起訴。
    理  由
一、上揭犯罪事實，業經被告丁○○坦承不諱，並有扣案貼有丁
    ○○照片之普通小型車汽車駕駛執照1張可資佐憑。而上開
    扣案之汽車駕駛執照經送鑑定結果，係遭人抽換照片變造而
    成，有交通部公路總局臺北區監理所蘆洲監理站96年1月10
    日北監蘆字第0960000116號函在卷可參（本院卷三第79頁）
    ，足認被告之自白與事實相符，應值採信。
二、論罪科刑：
(一)、按行為後法律有變更者，適用行為時之法律。但行為後之法
    律有利於行為人者，適用最有利於行為人之法律，刑法第2
    條第1項定有明文，茲因本件論罪科刑所適用刑法業於94年2
    月2日以華總一義字第09400014901號令修正公布，並自95
    年7月1日起施行，法律有下列變更，爰比較新舊法如下：
１、關於法定刑罰金刑部分，修正後刑法第33條第5款規定「罰
    金：新臺幣一千元以上，以百元計算之」，與修正前刑法第
    33條第5款規定「罰金：一元以上」不同。比較新舊法結果
    ，以舊法較有利於被告，故依刑法第2條第1項前段規定，本
    案關於刑法第212條之法定刑罰金部分，自應適用行為時之
    法律即修正前刑法第33條第5款規定決定其罰金部分之法定
    刑。
２、關於易科罰金之折算標準，修正後刑法第41條第1項修正提
    高為「以新臺幣1,000元、2,000元、3,000元折算1日」，並
    刪除「因身體、教育、職業或家庭之關係，執行顯有困難者
    」之條件，第2項增訂「前項規定於數罪併罰，其應執行之
    刑未逾6月者，亦適用之」，而修正前刑法第41條第1項規定
    「得以1元以上3元以下折算1日（復依修正前罰金罰鍰提高
    標準條例第2條規定，係就原定數額提高為100倍折算1日即
    銀元100元以上300元以下折算1日）」，故關於易科罰金折
    算標準，以修正前之折算標準對被告較為有利，應依刑法第
    2條第1項本文規定，適用修正前刑法第41條第1項前段、修
    正前罰金罰鍰提高標準條例第2條規定，定其易科罰金之折
    算標準。
３、綜上所述，經本院綜合比較結果，修正後刑法之規定並非較
    有利於被告，參酌修正後刑法第2條第1項前段、但書規定之
    「從舊從輕」原則，本案應適用修正前前揭刑法規定為法條
    適用之依據。
三、核被告所為，係犯刑法第212條之變造汽車駕駛執照罪。爰
    審酌被告為本件犯罪之目的雖屬單純，手段亦平和，然其行
    為對於莊振宏及監理機關有關汽車駕駛執照管理之正確性，
    均造成妨害，但念被告變造汽車駕駛執照後，未曾行使，所
    生之損害非大，所得利益不多，且犯後始終坦認犯行，態度
    尚佳等一切情狀，量處如主文所示之刑，並諭知易科罰金之
    折算標準，以資懲儆。又扣案之換貼被告照片之普通小型車
    汽車駕駛執照1張，係經變造之物，其上被告所有之照片1張
    ，係供上開犯罪所用之物，爰依刑法第38條第1項第2款規定
    ，宣告沒收。至前開駕駛執照，並非被告所有之物，爰不予
    宣告沒收。
據上論斷，應依刑事訴訟法第299條第1項前段，刑法第2條第1項
前段、第212條、第41條第1項前段（修正前）、第38條第1項第
2款，罰金罰鍰提高標準條例第1條前段、第2條（修正前），現
行法規所定貨幣單位折算新台幣條例第2條，判決如主文。
本案經檢察官乙○○到庭執行職務。
中　　華　　民　　國　　96　　年　　4　　月　　10　　日
                  刑事第四庭    審判長法  官   林宜民
                                      法  官   林學晴
                                      法  官   柯雅惠
上正本證明與原本無異。
如不服本判決，應於送達後十日內向本院提出上訴狀（須附繕
本），上訴於台灣高等法院台中分院。
                                      書記官   蕭榮峰
中　　華　　民　　國　　96　　年　　4　　月　　10　　日
附錄論罪科刑法條
中華民國刑法第212條
偽造、變造護照、旅券、免許證、特許證及關於品行、能力服務
或其他相類之證書、介紹書，足以生損害於公眾或他人者，處一
年以下有期徒刑、拘役或三百元以下罰金。
